最　高　行　政　法　院　裁　定
　　　　　　　　　　　　　94年度裁字第00760號
聲　請　人　甲○○
上列聲請人因與相對人財政部賦稅署間綜合所得稅事件，對於中
華民國92年8月8日本院92年度裁字第01094號裁定，聲請再審。
本院裁定如下：
　　主  文
再審之聲請駁回。
再審訴訟費用由聲請人負擔。
　　理  由
一、按本院為終級審法院，一經裁判即告確定。當事人對於本院
    裁定有所不服者，除合於法定再審原因得聲請再審外，行政
    訴訟法並無得抗告規定，此觀該法第269條、第283條規定自
    明。本件聲請人具狀表明不服本院民國（下同）92年度裁字
    第1094號裁定，應視為聲請再審，合先敘明。次按對於本院
    裁定聲請再審，依行政訴訟法第283條準用同法第276條第1
    項及第2項之規定，應於30日之不變期間內提起。前項期間
    自裁定確定時起算。但再審之理由知悉在後者，自知悉時起
    算。次按聲請再審，依行政訴訟法第283條準用同法第277條
    第1項第4款規定，必須表明再審理由及關於再審理由並遵守
    不變期間之證據。所謂表明再審理由，必須指明確定裁定有
    如何合於行政訴訟法第273條所定再審事由之具體情事，始
    為相當。
二、本件聲請人因綜合所得稅事件，不服相對人87年4月1日台稅
    一發第871937176號函釋，遞經提起訴願、再訴願程序，均
    以該函非行政處分而決定不予受理，再經提起行政訴訟，亦
    由台北高等行政法院以89年訴字第1981號裁定審認該函非行
    政處分而駁回在案。嗣聲請人提起抗告，因逾法定期間而遭
    台北高等行政法院以89年訴字第1981號裁定駁回，又經提起
    抗告，由本院以91年裁字第701號裁定駁回，聲請人仍具狀
    表示不服，再經本院以92年裁字第1094號裁定以聲請再審不
    合法而駁回在案。查聲請人係於92年10月13日收受本院92年
    度裁字第1094號裁定，有本院送達證書附卷可稽，其未提出
    再審事由知悉在後之證據，聲請再審之期間，應自92年10月
    14 日起算，扣除在途期間8日，迄至92年11月20日（星期四
    ）即已屆滿，聲請人遲至92年12月19日始具狀聲明不服（聲
    請再審），有收文章所載日期附卷可稽，顯已逾越聲請再審
    之法定30日不變期間。且觀其聲請再審狀之內容，除對行政
    訴訟法第253條第1項但書各款有關本院得依職權或依聲請行
    言詞辯論之事由有所論述外，仍爭執相對人所為87年4月1日
    台稅一發第871937176號函釋內容，並未就其聲請再審之對
    象即本院92年度裁字第1094號裁定，表明有如何合於行政訴
    訟法第273條所定之再審事由。揆諸前揭說明，本件再審之
    聲請為不合法，應予駁回。
三、依行政訴訟法第283條、第278條第1項、第104條、民事訴訟
    法第95條、第78條，裁定如主文。
中    華    民    國    94    年    4    月    28     日
                  第五庭審判長法  官　趙　永　康
                              法  官　鄭　淑　貞
                              法  官　黃　淑　玲
                              法  官　侯　東　昇
                              法  官　林  文  舟
以  上  正  本  證  明  與  原  本  無  異
中    華    民    國    94    年    4    月    29     日
　　　　　　　　　　　　　　　書記官　彭　秀　玲
